# 预付设备款的期末重分类

提问人：帅 的雪 时间：2022-05-27 03:26:03
陈版好，请教一下，如果公司与某供应商签了个合同，该合同整体价格 300 万，其中包括设备款、安装调试服务、人员培训服务、部分耗材试剂等，但是没有具体列明各项具体的价格，部分细节也没有完全谈妥。到了年末公司已经足额支付预付账款。在这种情况下，我们无法明确区分后续会结转固定资产、存货以及相关服务的金额，所以可否仍在预付账款列示，不做重分类调整？

回答人：chenyiwei
虽然“无法明确区分后续会结转固定资产、存货以及相关服务的金额”，但应该可以至少大致估算其中那一部分是最主要的（一般理解是转固定资产的金额是大头）。因此还是建议整体重分类到其他非流动资产。